【裁判字號】    97,審易,2077
【裁判日期】    971120
【裁判案由】    竊盜
【裁判全文】
臺灣高雄地方法院刑事判決            97年度審易字第2077號
公  訴  人  臺灣高雄地方法院檢察署檢察官
被      告  乙○
上列被告因竊盜案件，經檢察官提起公訴（97年度偵緝字第2093
號），本院判決如下：
    主  文
乙○犯竊盜罪，處拘役伍拾日，如易科罰金，以新臺幣壹仟元折
算壹日。
    事  實
一、乙○基於意圖為自己不法所有之犯意，於民國97年6 月23日
    某時許，在高雄市前鎮區○○○路1007巷39之1 號大樓地下
    室停車場內，徒手竊取丙○○所有而放置於該處之黃色腳踏
    車1 輛，得手後，供己騎乘使用。嗣於同年月24日凌晨0 時
    20分許，乙○騎乘竊得之黃色腳踏車行經高雄市○○區○○
    路與永定路口，適遇丙○○駕駛計程車行經該處，發現其失
    竊機車，而當場攔阻乙○，並報警處理，始查獲上情。
二、案經高雄市政府警察局苓雅分局報告臺灣高雄地方法院檢察
    署檢察官偵查起訴。
    理  由
一、訊據被告固不否認於上揭時、地，因騎乘丙○○所有之黃色
    腳踏車，遭丙○○攔阻，並報警查獲之事實。惟矢口否認有
    何竊盜犯行，辯稱：腳踏車係向一位騎乘機車之先生借來，
    並非竊取云云。經查：被告於97年6 月24日凌晨0 時20分許
    ，在高雄市○○區○○路與永定路口，為警查獲時所騎乘之
    黃色腳踏車，乃丙○○所有，且於97年6 月23日某時許，在
    高雄市前鎮區○○○路1007巷39之1 號大樓地下室停車場內
    失竊一情，業經證人丙○○證述明確，並有腳踏車照片2 張
    及贓物認領保管單1 紙附卷可稽，堪予認定。又被告對於該
    黃色腳踏車非其所有，而其並不認識該黃色腳踏車之所有人
    為何人，此據被告自承在卷。被告於警詢及偵查中，雖以前
    詞置辯，惟其於本院審理中已自承：其並不清楚腳踏車是否
    為該騎乘機車之男子所有，該男子亦未表示同意將腳踏車借
    其等語，是被告明知黃色腳踏車非其所有，亦未經任何人同
    意出借，其辯稱向他人借得腳踏車云云，無非係臨訟卸責之
    詞，不足採信。本案事證明確，被告竊盜犯行，堪以認定，
    應予依法論科。
二、核被告所為，係犯刑法第320 條第1 項之竊盜罪。本院審酌
    被告前無因案經判刑之紀錄，此有臺灣高等法院被告前案紀
    錄表1 份在卷可佐，素行尚稱良好，而被告正值壯年，不思
    以正當方法賺取財物，竟貪圖小利行竊，破壞他人對財產權
    之支配，且飾詞否認犯行，毫無悔意，實不足取，惟念及被
    告竊取財物之價值非鉅，且為警即時查獲，而使被害人得索
    回失竊之財物，未擴大被害人之財產損失等一切情狀，量處
    如主文所示之刑，併諭知易科罰金之折算標準。
據上論斷，應依刑事訴訟法第273 條之1 第1 項、第299 條第1
項前段，刑法第320 條第1 項、第41條第1 項前段，刑法施行法
第1 條之1 第1 項，判決如主文。
本案經檢察官甲○○到庭執行職務。
中    華    民    國    97    年    11    月    20    日
                  刑事第七庭  法  官  高增泓
如不服本判決，應於判決送達後10日內，向本院提出上訴狀。
中    華    民    國    97    年    11    月    20    日
                              書記官  黃麗玉
附錄本案論罪科刑法條全文：
刑法第320條
意圖為自己或第三人不法之所有，而竊取他人之動產者，為竊盜
罪，處5 年以下有期徒刑、拘役或5 百元以下罰金。
意圖為自己或第三人不法之利益，而竊佔他人之不動產者，依前
項之規定處斷。
前二項之未遂犯罰之。


司法院資訊處製作；財團法人民間司法改革基金會備份。
